Inventaris van het archief van de Commandant Zeemacht in Nederlands-Indië, (1942-) 1945-1950
Nationaal Archief, Den Haag
- STAF (DEPARTEMENT VAN MARINE EN ALGEMEEN HOOFDKWARTIER), 6
  - Inrichtingen, diensten en onderdelen, 6.23
    - Verbindingen en verbindingsdienst, 6.23.7
      - Stukken betreffende rapportage over de oorzaak van de vertraging van telegrammen tijdens patrouilles van Hr.Ms. "Boeroe", 1948.; 1862; 1 omslag
      - Stukken betreffende richtlijnen voor het parafraseren van telegrammen, 1948.; 1863; 1 omslag
      - Stukken betreffende verstrekking van marine-codes aan niet marine schepen ingezet voor de patrouilledienst, 1948.; 1864; 1 omslag
      - Stukken betreffende controle op de gevoerde gesprekken op en beveiliging van de radiotelefoon verbinding Batavia - Soerabaja, 1948-1949.; 1865; 1 omslag
      - Stukken betreffende wijziging van de regelingen tot distributie van de voorschriften betreffende de Verbindingsdienst, 1948-1949.; 1866; 1 omslag
      - Circulaire aan alle codegebruikers betreffende voorschriften voor de veiligstelling van codemiddelen, 1949.; 1867; 1 stuk
      - Stukken betreffende invoering van de regeling Radiotelefonieberichten Batavia - Soerabaja vice versa ter beperking van het telegramverkeer en het afschaffen ervan wegens niet efficiënte werking, 1949-1950.; 1868; 1 omslag
      - Stukken betreffende optische berichtenwisseling tussen oorlogsschepen en koopvaardijschepen, 1949-1950.; 1869; 1 omslag
      - Rapport betreffende de werkzaamheden over de maand oktober van de Verbindingsdienst Nieuw-Guinea, met geleidebrief, 1950.; 1870; 1 omslag
      - Stukken betreffende het beperken van het telegramverkeer en een rondschrijven inzake de wijze van behandelen van telegrammen en foutieve adresseringen, 1950.; 1871; 1 omslag
      - Stukken betreffende het vaststellen en aanpassen van richtlijnen voor geclassificeerd telegramverkeer, 1950.; 1872; 1 omslag
        Zie ook inv.nr. 1845
      - Circulaire van het Ministerie van Marine betreffende het volgen van nieuwe telefonie-procedures voor het personeel van de Verbindingsdienst en de Gevechtsinformatiedienst, met geleidebrief, 1950.; 1873; 1 omslag
      - Stukken betreffende vaststelling van aanvullende richtlijnen voor de omgang met codedienstbescheiden, 1950.; 1874; 1 omslag
    - Mijnen en mijnendienst, 6.23.8
      - Stukken betreffende het onderzoeken en afwikkelen van de toedracht van de Wawonasa-ramp, een mijnontploffing op 21 oktober 1946 te Menado, 1946-1950.; 1875; 1 pak
      - Stukken betreffende veegorders aan de diverse mijnenvegers alsmede rapportages over veegoperaties, 1946-1950.; 1876; 1 pak
      - Stukken betreffende het mijnenvegen langs de oostkust van Sumatra, 1947.; 1877; 1 omslag
      - Stukken betreffende het stoppen van mijnenvegen wegens gebrek aan materiaal en personeel, 1947.; 1878; 1 omslag
      - Stukken betreffende het vegen van mijnen in Nederlands-Indië, 1947-1948.; 1879; 1 pak
      - Stafvoorschrift bestemd voor de Mijnenveegdienst, met geleidebrieven, 1948.; 1880; 1 omslag
      - Memorandum betreffende de bespreking van de werkverdeling tussen de Munitie Opruimings Dienst en de Mijnen Opruimings Dienst, met geleidebrief, 1948.; 1881; 1 omslag
      - Stukken betreffende het beschikbaarstellen van mijnenvegers type PFL voor de Mijnen Opruimingsdienst, 1948.; 1882; 1 omslag
      - Stukken betreffende het opruimen van obstakels in de haven van Balik Papan, 1948.; 1883; 1 omslag
      - Stukken betreffende het opsporen van mijnen in de wateren van de Molukken, 1948.; 1884; 1 omslag
      - Stukken betreffende proeven met het gebruik van mijndetectoren voor prauwonderzoek, 1948.; 1885; 1 omslag
      - Stukken betreffende voorschriften en instructies voor het demonteren van mijnen en bommen, 1948.; 1886; 1 omslag
      - Stukken betreffende het mijnenvrij maken van de Baai van Geser, 1948-1949.; 1887; 1 omslag
      - Stukken betreffende het onschadelijk maken van aangespoelde zeemijnen, 1948-1949.; 1888; 1 omslag
      - Situatie rapport van de Mijnenveegdienst, met bijlagen, 1949.; 1889; 1 omslag
      - Stukken betreffende onderzoek naar de mijnexplosie in het Oostervaarwater waarbij het ms. "Kaimana" beschadigd werd, 1949.; 1890; 1 omslag
      - Rapport betreffende richtlijnen ten aanzien van het vegen, de materieeltoestand en het veegprogramma van de Mijnenveegdienst voor 1950, 1949-1950.; 1891; 1 omslag
      - Vaar- en oefenschema voor het tijdvak 28 - 31 augustus 1950 van de Divisie Mijnenvegers 9, met geleidebrief, 1892; 1 omslag
      - Stukken betreffende het vegen van mijnen in de Paneh rivier, 1950.; 1893; 1 omslag
      - Stukken betreffende behandeling van de nota van het hoofd Sectie Mijnendienst over de mijnensituatie in Indonesië op 1 januari 1950, 1950-1951.; 1894; 1 omslag
  - Gegevens omtrent de tegenstander, 6.24
    - Algemeen, 6.24.1
      - Brief van de legercommandant inzake het gedrag van generaal majoor Didi Kartasasmita, 1946.; 1895; 1 stuk
      - Brief van het Koninklijk Nederlands-Indisch Leger hoofdkwartier Grote Oost inzake propaganda voor de Republiek door het Komite Nationaal Indonesia, alsmede de samenstelling van het Komite, 1946.; 1896; 1 omslag
      - Postbericht inzake marine personeel welke lid is van de vereniging KERIS, 1946.; 1897; 1 stuk
      - Propagandistisch geschrift, gedistribueerd als gids voor de revolutie in Indonesië, met geleidebrief, 1946.; 1898; 1 omslag
      - Telegram van NICA Makassar inzake Republikeinse propaganda vanaf de schepen "Sindoro" en "Smeroe", 1946.; 1899; 1 stuk
      - Stukken betreffende het verstrekken van inlichtingen over de Indonesische marine, 1946.; 1900; 1 omslag
      - Stukken betreffende de contacten tussen nationalisten en prauweigenaren, 1946-1947.; 1901; 1 omslag
      - Brief van het Kabinet van de legercommandant over Republikeinse luchtactiviteiten, met bijlagen, 1947.; 1902; 1 omslag
      - Inlichtingen betreffende Angkatan Laoet Republik Indonesia en ex-Koninklijke Marine personeel verstrekt door een ex-Angkatan Laoet Republik Indonesia instructeur te Probolingo, met geleidebrief, 1947.; 1903; 1 omslag
      - Uittreksels uit rapporten van de Inlichtingendienst van de Algemene Politie te Singapore inzake de aanschaf van speedboten door de Republiek, 1947.; 1904; 1 omslag
      - Verslag over gesignaleerde Republikeinse motorboten tussen Perigiradja en Koeala Toengkal, met geleidebrief, 1947.; 1905; 1 omslag
      - Stukken betreffende berichten inzake militaire hulp vanuit Malakka voor de Republiek en het vertrek van een internationale brigade naar Indonesië, 1947.; 1906; 1 omslag
      - Stukken betreffende het aanhouden van een prauw uit Pontianak door de Angkatan Laoet Republik Indonesia, 1947.; 1907; 1 omslag
      - Stukken betreffende het verstrekken van inlichtingen over officieren van Indonesische landaard in dienst bij de Republiek, 1947.; 1908; 1 omslag
      - Stukken betreffende opening van een radio-kuststation door de Republikeinen te Cheribon, 1947.; 1909; 1 omslag
      - Stukken betreffende inlichtingen inzake de Partai Rakjat Pasoendan, 1947-1948.; 1910; 1 omslag
      - Rapport van de Algemene Politie Batavia inzake de exporthandel van de Republiek, met geleidebrief, 1947-1948.; 1911; 1 omslag
      - Brief van de secretaris van Staat voor Verkeer, Energie en Mijnwezen aan de hoge vertegenwoordiger van de Kroon inzake het regelmatig schenden van de Nederlandse soevereiniteit boven Indonesisch grondgebied, met geleidebrief, 1948.; 1912; 1 omslag
      - Memo van de luitenant kolonel der Artillerie betreffende de bronnen van Republikeinse deviezen, 1948.; 1913; 1 stuk
      - Telegram onderschept door de Netherlands Forces Intelligence Service uit Republikeinse bron betreffende het kustgeschut Meulaboeh, met geleidebrief, 1948.; 1914; 1 omslag
      - Rapport betreffende de gevangen genomen korporaal Basir van de Tentara Republik Indonesia, alsmede een verzamellijst van de op de korporaal gevonden papieren, met bijlagen en geleidebrief, 1948.; 1915; 1 omslag
      - Stukken betreffende de organisatie van het interinsualair c.q. buitenlands zeeverkeer ten bate van de Republikeinse strijd, 1948.; 1916; 1 omslag
      - Rapport van I. Mahdi, S. Daroesman en Bagdja betreffende hun werkzaamheden voor het Republikeins verzet, met geleidebrief, 1949.; 1917; 1 omslag
      - Stukken betreffende connecties van de Serikat Buruh Perkebunan Republik Indonesia, Sumatra Utara met het buitenland, 1949.; 1918; 1 omslag
      - Stukken betreffende het neerstorten op 29 december 1948 van een Republikeins vliegtuig nabij Djambi, 1949.; 1919; 1 omslag
      - Stukken betreffende inlichtingen ontvangen van de secretaris voor de Speciale Diensten te Singapore betreffende instelling van een monopolie door de Republiek in Noord-Sumatra voor de verkoop van copra en benzine, 1949.; 1920; 1 omslag
      - Stukken betreffende opmerkingen van het hoofd Afdeling Juridische Zaken op de door Nederlandse troepen in beslag genomen verhandeling van Mr. Ali Sastroamidjojo en Robert Delson over de status van de Republiek Indonesië in het internationale recht, 1949.; 1921; 1 omslag
    - Strijdgroepen, 6.24.2
      - Inlichtingenrapport inzake de activiteiten van rampokbendes, met geleidebrief, 1946.; 1922; 1 omslag
      - Verslag van een vergadering van de Laskar Rajat te Krawang, opgemaakt door de commandant van de Marine Afdeling Batavia, met geleidebrief, 1946.; 1923; 1 omslag
      - Stukken betreffende het opsporen van het bestuur van de Kris Moeda op Zuid-Celebes, 1947.; 1924; 1 omslag
      - Stukken betreffende gegevens over de Persatoean Bawean en de Pemoeda Bawean van het Consulaat Generaal te Singapore, 1948.; 1925; 1 omslag
    - Vijandelijkheden en (onregelmatig) optreden, 6.24.3
      - Brief aan luitenant-generaal E.C. Mansergh over de controle van de infiltraties op de kust van Bali, 1946.; 1926; 1 stuk
      - Telegram van Conica Bandjermasin inzake ongeregelde troepen te Balikpapan, Samarinda en Tarakan, met geleidebrieven, 1946.; 1927; 1 omslag
      - Brief aan de legercommandant betreffende het optreden van vliegtuigen tegen prauwen in verband met vervoer van wapens en personen, met losse aantekeningen als reactie, 1946.; 1928; 1 omslag
      - Stukken betreffende de beschieting van Hr.Ms. "Klazina" bij Kaap Bromo op 1 oktober 1946, 1929; 1 omslag
      - Stukken betreffende de ontsnapping van verzetsleiders van Kolaka, 1946.; 1930; 1 omslag
      - Stukken betreffende de verspreiding van pamfletten door de Republikeinen in de omgeving van Soerabaja, 1946.; 1931; 1 omslag
      - Stukken betreffende landingen van extremisten op Bali, 1946.; 1932; 1 omslag
      - Stukken betreffende maatregelen getroffen door de Koninklijke Marine ter beveiliging van Bali tegen infiltratie, 1946.; 1933; 1 omslag
      - Lijst met opgave van gegevens over het optreden van de Tentara Republiek Indonesia tegen de bevolking in Soerabaja-gebied gedurende de periode 4 - 17 november 1946, met geleidebrief, 1934; 1 omslag
      - Stukken betreffende ongeregeldheden op de zuidkust van Borneo, 1946.; 1935; 1 omslag
      - Verslag opgemaakt door de waarnemend controleur H.F. Wiebols te Kota Baroe over zijn reis naar Poelau Matasirih in september 1946 in verband met een rampokzaak, met geleidebrief, 1936; 1 omslag
      - Stukken betreffende richtlijnen voor de commandanten van Hr.Ms. schepen inzake het optreden tegen inheemse nationalisten en extremisten, 1946.; 1937; 1 omslag
      - Stukken betreffende versterking van het garnizoen te Bandjermasin, 1946.; 1938; 1 omslag
      - Rapporten van de legercommandant aan de gouverneur-generaal betreffende subversieve militaire activiteiten van officiële Indonesische instanties, 1946-1947.; 1939; 1 omslag
      - Stukken betreffende de infiltratie van de kusten van Zuid- en West-Borneo, Bali en Madoera door terroristen en extremisten, 1946-1947.; 1940; 1 omslag
      - Stukken betreffende infiltraties op Borneo, 1946-1947.; 1941; 1 omslag
      - Circulaire van de basiscommandant Batavia met richtlijnen wegens verhoogde subversieve actie en infiltratie in Batavia, 1947.; 1942; 1 stuk
      - Ondervragingsrapporten van aangehouden extremisten aan boord van de prauw "Dermawan", met geleidebrief, 1947.; 1943; 1 omslag
      - Stukken betreffende bestrijding van de infiltratie op Celebes en Zuid-Borneo, 1947.; 1944; 1 omslag
      - Stukken betreffende een overval door extremisten op Sanga-Sanga, 1947.; 1945; 1 omslag
      - Stukken betreffende infiltratie in Malino-gebieden, 1947.; 1946; 1 omslag
      - Stukken betreffende het van Republikeinse zijde verwisselen van Nederlands-Indische scheepspapieren voor Republikeinse, 1947-1948.; 1947; 1 omslag
      - Stukken betreffende Republikeinse subversieve activiteiten, 1948.; 1948; 1 omslag
      - Vertaling van een anoniem schrijven ontvangen uit Ampenan op 5 mei 1948 betreffende communistische infiltraties, 1949; 1 omslag
      - Stukken betreffende het aanhouden en beroven van een Madoerese prauw door Republikeinse troepen, 1948.; 1950; 1 omslag
      - Stukken betreffende inlichtingen omtrent de gedragingen van A.A. Maramis minister van Financiën van de Republiek Indonesië, 1948.; 1951; 1 omslag
      - Inlichtingenrapport betreffende de legale en illegale activiteiten van de Republiek, 1949.; 1952; 1 stuk
      - Stukken betreffende een overval op een ME-truck bij Boelaksari op 20 januari 1949, 1953; 1 omslag
      - Rapport betreffende de beschieting van de motorsloep "M 97" op 9 november 1950 door een Angkatan Laoet Republik Indonesia patrouilleboot, met geleidebrief, 1954; 1 omslag
  - Personeelsaangelegenheden, 6.25
    - Algemeen, 6.25.1
      - Rapport betreffende een enquete onder de commandanten inzake het moreel van de troepen, met geleidebrief, 1946.; 1955; 1 omslag
      - Stukken betreffende de behandeling van klachten van een militair inzake het moreel bij de krijgsmacht, 1946.; 1956; 1 omslag
      - Stukken betreffende de onjuiste weergave van feiten over het moreel en de operationele status van de troepen, 1946.; 1957; 1 omslag
      - Stukken betreffende de verzorging van drenkelingen aan boord van Hr.Ms. "Tijgerhaai", 1946.; 1958; 1 omslag
      - Stukken betreffende klachten over het personeel aan boord tijdens de vaartochten Cairns - Thursday Island en Thursday Island - Darwin, 1946.; 1959; 1 omslag
      - Stukken betreffende het verstrekken van militaire rantsoenen aan Marine personeel, 1946-1947.; 1960; 1 omslag
      - Dankbetuiging van de commandant A-divisie voor de inzet van de militairen bij de bezetting van het Mlirip-sluizencomplex en van Mojokerto, met geleidebrief, 1947.; 1961; 1 omslag
      - Stukken betreffende de omschrijving van de bevoegdheden van het personeel van de Koninklijke Marine, 1947.; 1962; 1 omslag
      - Stukken betreffende de interpretatie van de Schepelingenongevallenverordening van 1940, 1948.; 1963; 1 omslag
      - Stukken betreffende de status van militairen en burgers binnen de Engelse territoriale enclaves, 1948.; 1964; 1 omslag
      - Stukken betreffende een beschouwing over de geoefendheid aan boord van schepen van de Koninklijke Marine, 1948.; 1965; 1 omslag
      - Stukken betreffende onderzoek naar het schieten op een vaartuig in de haven van Makassar, waarbij de matroos J.M. Bessems dodelijk werd getroffen, 1948.; 1966; 1 omslag
      - Stukken betreffende regeling van de werktijden voor personeel bij de militaire inrichtingen en admiraliteitsbedrijven te Soerabaja, 1948-1949.; 1967; 1 omslag
      - Stukken betreffende voorstellen tot het verrichten van veiligheidsonderzoeken van aan te nemen militair en burger personeel, 1948-1949.; 1968; 1 omslag
      - Bekendmakingen van de commandant der Marine te Soerabaja inzake pestbestrijdingsmaatregelen te Soerabaja, 1949.; 1969; 1 omslag
      - Stukken betreffende overgangsvoorwaarden voor het personeel van de Koninklijke Marine naar de Zeemacht van de Verenigde Staten van Indonesië, 1950.; 1970; 1 omslag
    - Onregelmatigheden, 6.25.2
      - Stukken betreffende behandeling van klachten van de bevolking van het eiland Pandjang over het ruilen en stelen van kleinvee door bemanningen van patrouille vaartuigen, 1948.; 1971; 1 omslag
      - Stukken betreffende de behandeling van klachten van Indonesische groente- en fruitverkopers tegen het optreden van marinewachters, 1948.; 1972; 1 omslag
      - Stukken betreffende onderzoek naar het incident met commandant W.E. Chapman van de Amerikaanse luchtmacht wegens vermeend ruw optreden door de Nederlandse commandant A. de Best op het vliegveld Perak te Soerabaja, 1948.; 1973; 1 omslag
    - Opleidingen en cursussen, 6.25.3
      - Stukken betreffende het geven van een tactische cursus voor zeeofficieren in Engeland, 1946-1947.; 1974; 1 omslag
      - Stukken betreffende verlenging van de opleiding voor konstabel zeepolitie, 1948.; 1975; 1 omslag
      - Handleiding cursus Landingsdivisie, met bijlagen, 1949.; 1976; 1 omslag
      - Studieboek getiteld "gecombineerde operatiën", samengesteld door de luitenant ter zee H.A. Deketh, te gebruiken als studiemateriaal voor de Staf/Tactische cursus, 1949.; 1977; 1 omslag
    - Sterkte, 6.25.4
      - Stukken betreffende de problemen van de marine op het gebied van de personeelsvoorziening bij de uitvoering van haar taak op Bali, naar aanleiding van een overplaatsing van de officier van Administratie, 1946.; 1978; 1 omslag
      - Lijsten met opgave van de personeelsbezetting bij de Korps Mariniers, Artillerieafdeling, Stafbatterij en 25 Pounder Batterij, 1946.; 1979; 1 omslag
      - Stukken betreffende opgaven van personeel werkzaam bij de Koninklijke Marine, 1946-1950.; 1980; 1 pak
      - Stukken betreffende de omvang en aflossing van het beroepskader van het in Nederlands-Indië dienende deel van het Korps Mariniers, 1948.; 1981; 1 omslag
      - Sterktestaten van schepelingen bij de Koninklijke Marine in Indonesië, 1948-1950.; 1982; 1 omslag
    - Krijgsgevangen en geïnterneerden, 6.25.5
      - Stukken betreffende concentratie en evacuatie van Japanse krijgsgevangenen, 1946.; 1983; 1 omslag
      - Stukken betreffende de verdeling van Japanse werkkrachten die na de oorlog zijn achtergebleven, 1946.; 1984; 1 omslag
      - Stukken betreffende het schema voor het evacueren van mensen uit het binnenland van Java, 1946.; 1985; 1 omslag
      - Verslag van de commandant der Zeemacht in Nederlands-Indië betreffende zijn bezoeken aan de Japanse concentraties te Menado en Halmaheira, 1946.; 1986; 1 stuk
      - Rapport van de commandant van het Mariniers Bewakings Detachement betreffende het vervoer van geïnterneerde Duitsers per ms. "Sloterdijk" van Batavia naar Hamburg, 1946.; 1987; 1 omslag
      - Stukken betreffende het gevangen nemen, tewerkstellen, legeren in afzonderlijke kampen en evacueren van gecapituleerd Japans personeel, 1946-1947.; 1988; 1 omslag
      - Brief van het hoofd van het kantoor Politieke Zaken namens de legercommandant aan de gouverneur-generaal van Nederlands-Indië over uitwisseling van krijgsgevangenen, 1947.; 1989; 1 stuk
      - Verslagen van de Sub-Commissie I, Evacuatie en Contact, van de Gemeenschappelijke Bestands Commissie over evacuatie van Ambonese en Menadonese gezinnen uit het binnenland en verslag van het bezoek aan evacuatiekampen op Midden- en Oost-Java, 1947.; 1990; 1 omslag
      - Stukken betreffende evacuatie van displaced persons via Probolinggo naar Soerabaja gecoördineerd door het Nederlandse Werkcomité van de sub-Commissie Evacuatie en Contact, 1947.; 1991; 1 omslag
      - Stukken betreffende opgave van het aantal Nederlandse evacués in West-, Midden- en Oost Java, 1947.; 1992; 1 omslag
      - Brief van de stafofficier zeevervoer betreffende de afvoer van Japanse krijgsgevangenen, 1947.; 1993; 1 stuk
  - Materieel en middelen, 6.26
    - Memo van de American consulate general inzake de toestemming, de daarin genoemde lend lease wapens in Nederlands gebruik te laten, 1946.; 1994; 1 stuk
    - Algemeen, 6.26.1
      - Stukken betreffende de materiële bevoorrading van de Mariniersbrigade, 1946.; 1995; 1 omslag
      - Stukken betreffende de problemen met Australië bij het verkrijgen van munitie en Catalina vliegtuigen uit surplus voorraden, 1946.; 1996; 1 omslag
      - Stukken betreffende het gebrek aan kolen in Soerabaja, 1946.; 1997; 1 omslag
      - Stukken betreffende ramingen van de behoefte aan petroleum voor de marine, 1946.; 1998; 1 omslag
      - Stukken betreffende de resultaten van onderzoekingen over het aantonen van strijdstoffen, 1946-1947.; 1999; 1 omslag
      - Stukken betreffende de verkoop van oorlogsmaterieel door de Royal Australian Navy te Morotai, 1947.; 2000; 1 omslag
      - Staten met opgave van de aanvoer van munitie en goederen vanuit het buitenland, 1947.; 2001; 1 omslag
      - Verslag van een vergadering op 25 september 1947 gehouden in het gebouw van de Technische Staf Koninklijke Landmacht inzake infra-rood fosforen, met geleidebrief, 2002; 1 omslag
      - Stukken betreffende de opslag van stookolie in een bunker te Padang, 1948.; 2003; 1 omslag
      - Stukken betreffende het beheer van steenkolenopslagplaatsen, 1948.; 2004; 1 omslag
      - Stukken betreffende het inventariseren van de olievoorraden en laadfaciliteiten te Tanah-Merah, 1948.; 2005; 1 omslag
      - Stukken betreffende het wederom in bedrijf stellen van de Artillerie-Inrichtingen voor de fabricage van munitie, 1948.; 2006; 1 omslag
      - Maandelijks overzicht van Hr.Ms. oorlogsschepen en vliegtuigen per 15 september 1950, met bijlage en geleidebrief, 2007; 1 omslag
      - Rapport betreffende inlichtingen omtrent nog aanwezige explosieven op de Aroe eilanden, met geleidebrief, 1950.; 2008; 1 omslag
    - Schepen, 6.26.2
      - Algemeen, 6.26.2.1
        - Stukken betreffende de beschieting van het landingsvaartuig "Lex" nabij Pangpangbaai, 1946.; 2009; 1 omslag
        - Stukken betreffende de bestemming van aangetroffen Japanse vaartuigen op Lombok en Bali, 1946.; 2010; 1 omslag
        - Stukken betreffende de demagnetisering van schepen, 1946.; 2011; 1 omslag
        - Stukken betreffende de inrichting van een reparatieschip, 1946.; 2012; 1 omslag
        - Stukken betreffende de overname van het gestolen Gouvernements vaartuig "Lily" te Thursday Island, 1946.; 2013; 1 omslag
        - Stukken betreffende de voorbereidingen voor de thuisreis van Hr.Ms. "Van Kinsbergen", 1946.; 2014; 1 omslag
        - Stukken betreffende opgaven van de benodigde vaartuigen voor patrouille- en communicatiediensten te Sabang, 1946.; 2015; 1 omslag
        - Stukken betreffende vaststelling van nieuwe dislocaties voor Hr.Ms. schepen, 1946-1948.; 2016; 1 omslag
        - Reisrapporten van de diverse schepen, 1946-1950.; 2017; 1 omslag
        - Stafgegevens, operationele en technische, van Hr.Ms. schepen, 1946-1950.; 2018; 1 pak
        - Stukken betreffende opgaven van de staat van onderhoud van patrouille- en landingsvaartuigen, 1946-1950.; 2019; 1 omslag
        - Vaarorder van de oudst-aanwezend zeeofficier te Belawan aan Hr.Ms. "Banda", "RP 119" en "RP 122" en de verbindingsofficier LCT 205, 1947.; 2020; 1 stuk
        - Stukken betreffende de algemene bruikbaarheid en zeewaardigheid van landings-materieel en -vaartuigen, 1947.; 2021; 1 omslag
        - Stukken betreffende de bewapening van Higgingsboten, 1947.; 2022; 1 omslag
        - Stukken betreffende het aantekenen van bezwaar door de resident van Bali en Lombok inzake de vermindering van het aantal patrouillevaartuigen, 1947.; 2023; 1 omslag
        - Verslag van een vergadering op 21 februari 1947 betreffende het onderhoud van kleine vaartuigen van het Maritiem Commandement Soerabaja, 2024; 1 stuk
        - Stukken betreffende de stand van onderhoud en inzetbaarheid van de patrouille- en landingsvaartuigen van het Maritiem Commandement Soerabaja, 1947-1948.; 2025; 1 pak